# 应收退货成本是成本费用科目么？

提问人：wufaxian 时间：2019-11-11 06:30:16
应收退货成本是成本费用科目么？还是备抵科目？或是其他？

回答人：chenyiwei
应收退货成本属于资产类科目。
新收入准则应用指南中对” 应收退货成本 “科目的使用说明：
1. 本科目核算销售商品时预期将退回商品的账面价值，扣除收回该商品预计发生的成本（包括退回商品的价值减损）后的余额。
2. 本科目可按合同进行明细核算。
3. 应收退货成本的主要账务处理。
企业发生附有销售退回条款的销售的，应在客户取得相关商品控制权时，按照已收或应收合同价款，借记 “银行存款”“应收账款”“应收票据”“合同资产” 等科目，按照因向客户转让商品而预期有权收取的对价金额（即，不包含预期因销售退回将退还的金额），贷记 “主营业务收入”“其他业务收入”
等科目，按照预期因销售退回将退还的金额，贷记 “预计负债——应付退货款” 等科目；结转相关成本时，按照预期将退回商品转让时的账面价值，扣除收回该商品预计发生的成本（包括退回商品的价值减损）后的余额，借记本科目，按照已转让商品转让时的账面价值，贷记 “库存商品” 等科目，按其差额，借记“主营业务成本”“其他业务成本”等科目。涉及增值税的，还应进行相应处理。
4. 本科目期末借方余额，反映企业预期将退回商品转让时的账面价值，扣除收回该商品预计发生的成本（包括退回商品的价值减损）后的余额，在资产负债表中按其流动性计入 “其他流动资产” 或 “其他非流动资产” 项目。
根据《关于修订印发 2019 年度一般企业财务报表格式的通知》（财会[2019]6 号）：按照《企业会计准则第 14 号——收入》（财会〔 2017 〕 22号）的相关规定确认为资产的应收退货成本，应当根据”应收退货成本”科目是否在一年或一个正常营业周期内出售，在”其他流动资产”或”其他非流动资产” 项目中填列。